臺灣高等法院刑事判決　　　　　　　　93年度上訴字第1436號
上　訴　人
即　被　告　甲○○
　　　　　　　　　　（現於臺灣台北看守所）
選任辯護人　盧之耘　律師
　　　　　　鍾永盛　律師
右上訴人因毒品危害防制條例案件，不服臺灣臺北地方法院刑九
十二年度訴字第一九五六號，中華民國九十三年三月三十日第一
判決（起訴案號：臺灣臺北地方法院檢察署九十一年度偵字第一
六八七一號，及移送本院併辦臺灣板橋地方法院九十三年度偵字
第七八二一號、臺灣臺北地方法院檢察署九十三年度偵字第七一
三三號、九十三年度核退字第一二六號），提起上訴，本院判決
如下：
    主  　文
原判決關於甲○○部分撤銷。
甲○○共同連續販賣第二級毒品，處有期徒刑捌年陸月。扣案如
附表壹編號一所示ＭＤＭＡ（搖頭丸），附表貳編號一、二所示
大麻菸草、ＭＤＭＡ（搖頭丸），及附表參所示安非他命、ＭＤ
ＭＡ（搖頭丸）沒收銷燬之；犯罪所得新台幣貳萬元沒收，如全
部或一部不能沒收時，以其財產抵償之；附表貳之一及附表伍所
示之物沒收之。又共同連續販賣第三級毒品，處有期徒刑陸年。
扣案如附表壹編號二、附表貳編號三、及附表參所列第三級毒品
Ｋ他命（Ketamine）部分沒收銷燬之。應執行有期徒刑拾肆年。
扣案如附表壹編號一所示ＭＤＭＡ（搖頭丸），附表貳編號一、
二所示大麻菸草、ＭＤＭＡ（搖頭丸），及附表參所示安非他命
、ＭＤＭＡ（搖頭丸）沒收銷燬之；扣案如附表壹編號二、附表
貳編號三、及附表參所列第三級毒品Ｋ他命（Ketamine）部分沒
收銷燬之。犯罪所得新台幣貳萬元沒收，如全部或一部不能沒收
時，以其財產抵償之；附表貳之一及附表伍所示之物沒收之。
    事  　實
一、甲○○與已定讞之戊○○均明知ＭＤＭＡ、Ｋ他命分別為毒
    品危害防制條例管制之第二級、第三級毒品，不得販賣、轉
    讓。甲○○竟基於營利於民國（下同）九十一年七月下旬某
    日，在台北市○○○路○段一一六巷附近公園內，以每顆新
    台幣（下同）一百八十元之價格向綽號「阿偉」真實姓名年
    籍不詳之成年男子購入ＭＤＭＡ七百顆，以每公克六百元之
    價格買入一百二十瓶Ｋ他命及四包Ｋ他命，除留供自己施用
    部分外（施用毒品部分，經觀察勒戒無施用傾向，另由檢察
    官以九十一年毒偵字第一七九四號不起訴處分確定）。旋於
    九十一年七、八月間，基於販賣第二級毒品營利之概括犯意
    ，以每顆ＭＤＭＡ新台幣二百元、每瓶Ｋ他命六百五十元之
    代價，先後販賣不詳數量之ＭＤＭＡ、Ｋ他命予戊○○約二
    次。迄於九十一年八月十一日下午二時十分許，甲○○復承
    前概括犯意，在台北市中山區○○○路○段一一六巷十二號
    地下室，再以二萬元之價格售予戊○○第二級毒品ＭＤＭＡ
    一百顆（淨重二十九點一七公克，鑑驗用罄０點０四公克）
    、Ｋ他命二十瓶（淨重十七點九二公克，鑑驗用罄０點０三
    公克），適員警安郁健因聽聞該處音樂聲過大前往察看，見
    欲離去之戊○○形跡可疑，上前盤查，當場自其身上查獲其
    所購得之上開毒品，已判決確定之戊○○即於其上開轉讓毒
    品情事尚未發覺之前，即主動告知員警，並表示願受裁判之
    意，且隨同員警進入上開處所地下室，分別在該地下室丁○○所承租之前房間查獲甲○○所有第二級毒品ＭＤＭＡ藍色
    藥丸（淨重三十一點六七公克，鑑驗用罄０點０三公克）、
    粉紅色藥丸（淨重三十八點一０公克，鑑驗用罄０點０三公
    克、茶色藥丸（淨重０點二一公克，鑑驗用罄０點０二公克
    ）、淺綠色藥丸（淨重０點七八公克，鑑驗用罄０點０二公
    克）、第三級毒品Ｋ他命淡紫色藥丸（淨重六點七五公克，
    鑑驗用罄０點０三公克）、淡橘色藥丸（淨重十五點五一公
    克，鑑驗用罄０點０三公克）、橘色藥丸（淨重０點三四公
    克，鑑驗用罄０點０五公克）、Ｋ他命（包裝袋重二一六點
    九三公克、總淨重九０點四九公克、驗驗用罄０點０三公克
    ）、Ｋ他命（總淨重一七０點０八公克，鑑驗用罄０點０四
    公克），Ｋ他命吸食器二組及十七萬五千五百元。
二、甲○○承前販賣第二級、第三級毒品營利之概括犯意，共同
    與乙○○（另案由檢察官偵辦）及真實姓名不詳之綽號「小
    傑」成年男子等三人，於真實姓名年籍不詳之綽號「大哥」
    成年男子，在九十二年十二月二十五日晚上八時許，透過乙○○向甲○○表示欲購買大麻菸草（屬第二級毒品）之意思
    後，甲○○即前往台北市○○○路○段二七○號Ｂ１之一「
    雅宴ＰＵＢ」，請「小傑」代購大麻菸草，而「小傑」於九
    十二年十二月底，向姓名年籍不詳之成年男子，買入數量不
    詳之大麻麻菸草、ＭＤＭＡ（搖頭丸）、Ｋ他命、及第四級
    毒品「一粒眠」（Ｎimetazapam）後，即與甲○○約定於九
    十三年元月七日晚上九時許，在台北市松山區市○○道及光
    復南路口見面，交付欲販賣予「大哥」之大麻菸草十八包（
    總淨重三二五、○五公克）給甲○○。「小傑」除告知甲○○至少以每包新台幣（下同）三千五百元之價格出售大麻菸
    草予「大哥」外，並將附表貳所示之毒品（包括ＭＤＭＡ（
    搖頭丸）、Ｋ他命及「一粒眠」（Ｎimetazapam））交予甲○○，囑其分別以ＭＤＭＡ（搖頭丸）每粒二百元、Ｋ他命
    每瓶六百元、「一粒眠」每粒三十元之價格向「大哥」兜售
    。甲○○於收受上開附表貳毒品後，隨即連絡乙○○，並駕
    駛車號四四三三－ＦＥ號自用小客車，至台北縣蘆洲市某處
    搭載乙○○一同赴與「大哥」約定之交付毒品地點即台北市
    中山區○○○路○段七十五號前，甲○○與乙○○在前往該
    地途中，即約定其等以大麻菸草每包四千元之價格販售給予
    「大哥」，每包獲利五百元（十八包為八千元，打折為七千
    元），二人計獲利共七千元而二人平分，分別獲利賺取三千
    五百元。嗣甲○○與乙○○於九十三年一月八日凌晨零時五
    分許，在台北市○○○路○段七十五號等候「大哥」，準備
    將上開大麻十八包菸草交予「大哥」，並兜售附表貳所示之
    毒品（包括ＭＤＭＡ（搖頭丸）、Ｋ他命、及「一粒眠」（
    Ｎimetazapam））時，為警據報前往緝獲，並在甲○○及乙○○自願性同意下，當場在前開自小客車內，扣得以鍚箔紙
    、分裝袋包裝後置入印有全國加油站衛生紙盒內之大麻菸草
    十八包，甲○○復主動於警帶回北投分局石牌派出所之時，
    陪同警方於其前開自小客車內中尺扶手下方置物盒內，扣得
    如附表貳所示之毒品（包括ＭＤＭＡ（搖頭丸）、Ｋ他命、
    及「一粒眠」（Ｎimetazapam））及附表貳之一所示之物分
    裝袋三十八只，而知悉其營利販售毒品之犯行。
三、甲○○復承前販賣第二級、第三級毒品之營利概括犯意，於
    不詳之地點，向姓名年籍不詳綽號「阿峰」之成年男子。大
    量購入毒品，其中ＭＤＭＡ（搖頭丸）以每粒一百三十元至
    一百五十元購入，而以購入價加上十元賣出，Ｋ他命以每一
    公克六百元買進，以六百五十元至七百元賣出，及「一粒眠
    」（Ｎimetazapam））以每顆十六元價格購入，每顆十八元
    之代價販賣予他人，於九十三年四月十九日十二時許，在台
    北縣三重市○○○路二七○號前為警查獲，警方並於甲○○
    所有車號○一三三－ＤＡ自小客車內，查獲ＭＤＭＡ（搖頭
    丸）二千二百八十顆及一萬零四顆「一粒眠」，復徵得甲○○同意，前往甲○○位於台北縣三重市○○○路三二二號八
    樓之三住處搜索，共查獲八百四十七顆「一粒眠」，及安非
    他命毛重二公克（一小包），Ｋ他命毛重二三一一點二八公
    克，ＭＤＭＡ（搖頭丸）三千一百顆（扣案總數如附表參所
    示），及其扣押電子磅砰、分裝袋與新台幣陸拾參萬玖千元
    （詳如附表肆所示）等，而知悉其營利販售毒品之犯行。
四、案經臺北市政府警察局中山分局報請臺灣臺北地方法院檢察
    署檢察官偵查起訴及移送本院併辦。
　　理　　由
一、就上揭事實欄一部分，訊據上訴人即被告甲○○矢口否認有
    販賣第二級毒品犯行。辯稱：(1)扣案毒品均伊所有，係大量
    購買供己所用，現場現金八萬五千五為丙○○、九萬元係丁○○所有，並未販賣毒品予詹智憲。(2)詹智憲係被警察刑求
    ，所以他說的不實在，並無證據能力。(3)毒品是我向別人買
    來，是買來自己吃的，或是買來請朋友吃等語。惟查：
（一）右揭事實欄一，業經被告甲○○於警訊供認「於今年（即
      九十一年）七月底阿偉約我在台北市○○○路○段一一六
      巷公園內以每顆一百八十元代價賣給我七百顆搖頭丸，隔
      日再約同一地點再以每公克六百元代價賣給我一百二十瓶
      及四包Ｋ他命。另我自己也施用這些東西，而剩餘則打算
      再以搖頭丸每粒二百元、Ｋ他命每公克七百元伺機至舞廳
      轉售或打聽其他管道出售以賺取差價。我坦承是以每顆搖
      頭丸二百元代價以二萬元賣給戊○○，而二十瓶Ｋ他命是
      附贈。我今係於昨（十一日）上午約十時接獲戊○○來電
      要毒品，於是戊○○在中午前來地下室由我親手賣給他一
      百顆搖頭丸及二十瓶Ｋ他命」、「（你與戊○○有無仇恨
      或債務糾紛？）我與戊○○沒有仇恨，僅他向我買的毒品
      二萬元尚未給付」（見九十一年偵字第一六八七一號卷第
      二十四頁、第二十五頁）；嗣原審羈押調查庭中坦承：「
      大量進貨便宜，自己也想有機會就要賣。戊○○的毒品是
      我給他的，但我還沒有跟他收錢。（你如何賣戊○○？）
      一顆（指ＭＤＭＡ）等於二百元，Ｋ他命一瓶六百五十元
      」等情，核與已定讞同案被告戊○○於原審羈押調查庭供
      承「我的確是和阿西聯絡到那裡拿東西，甲○○是阿西的
      下線。（你總共向王買過幾次？）總共二、三次」等語均
      相符合（見原審卷九十二年度聲羈字第二三一號第五頁正
      面、第六頁正面）。
（二）已定讞同案被告戊○○雖以其於警訊中曾為警刑求云云，
      然此業為證人即製作筆錄之員警林明輝、安郁健於原審審
      理中所否認（見原審九十三年一月十五日審判筆錄），且
      於遍觀全卷，被告歷經偵查、原審羈押調查及準備程序中
      亦未見對此部分有何供述，原審復依職權向臺灣台北看守
      所調取已定讞同案被告戊○○於九十一年八月十二日為原
      審羈押入所當日之新收體檢內外傷紀錄，非但自述無內外
      傷，亦無其他傷勢檢驗之結果，有該所九十三年一月三十
      日北所衛字第０九三００００七三八號函檢送同案被告戊○○九十一年八月十二日新收體檢之內外傷紀錄表存卷可
      查。再觀原審函調被告於所內病歷紀錄，載有於同年八月
      十五日其主述左眼瘀傷、右腹痛、陰部流膿，入該所衛生
      課診療一事（有該所九十三年三月一日北所衛字第０九三
      ００００一三七五號函可按），惟八月十五日距其被捕之
      八月十一日已四日有餘，若係員警所為，何以四日後始為
      診治，或係於看守所內所傷亦未可知，自不足驟論為員警
      刑求成傷，至陰部流膿則屬性病之症狀，更與刑求無涉，
      是並無證據證明已定讞同案被告戊○○有何遭警刑求之事
      ，是被告上訴執此謂無證據能力之辯，委不足採。嗣同案
      被告戊○○於原審羈押調查庭中所言，當無何受強暴、脅
      迫或身心強制之狀態可言，自有證據能力。
（三）再者，被告甲○○自承於原審所言均出於自由意志而為（
      見原審卷九十二年十二月十七日調查筆錄），亦未爭執其
      警訊筆錄之真實性，其於警訊及原審自白之任意性可見一
      斑。被告甲○○及同案已定讞戊○○二人既就販售毒品之
      種類、價格、次數互述相符，且彼此互為好友並無宿怨，
      已定讞同案被告戊○○應無故陷之理。又查證人即查獲員
      警安郁健於原審結證稱戊○○盤查當時係供稱向地下室內
      之某綽號友人購買（見原審卷九十三年一月十五日審判筆
      錄），同案被告戊○○於警訊中或稱被告甲○○、或稱地
      下室內另一友人施振雄販賣（見同上偵卷第二十六頁反面
      、第二十七頁正面），偵查初訊改以係阿西所販售（見同
      上偵卷第一０四頁反面），直至原審羈押調查庭經承審法
      官以被告戊○○、甲○○在場對質且詢問後，甲○○與戊○○二人始託出前開買賣毒品情事，可見案發之初被告戊○○亦無為邀毒品危害防制條例第十七條減輕其刑之寬典
      ，而直指被告甲○○向其購買毒品之來源，故於原審初訊
      所證顯乏虛偽妄指之處，應屬實在，嗣後翻異係向「阿西
      」購買，與被告甲○○無關云云，要屬迴護之詞，殊不足
      採。至於被告辯護人於本院聲請傳喚證人庚○○所稱：「
      當時我在中間有小睡一下，並沒有聽他們（即被告甲○○
      及戊○○）在買賣毒品」等語。及其證人丁○○於本院陳
      稱：「伊於當天並不知道戊○○有購買毒品，其係事後才
      知道」云云（均見本院卷九十三年九月十五日準備程序筆
      錄），亦屬事後迴護之詞，均不足採。
（三）按毒品危害防制條例所規定之販賣毒品罪，雖未明示以「
      營利之意圖」為其犯罪構成要件，然所謂「販賣」一語，
      在文義解釋上應已寓含有買賤賣貴而從中取利之意思存在
      。且從商業交易原理與一般社會觀念而言，販賣行為在通
      常情形下，仍係以牟取利益為其活動之主要誘因與目的。
      又販賣毒品罪，並不以販入之後復行賣出為構成要件，但
      須以營利為目的，將毒品購入或予以賣出，有一於此，即
      屬成立。此有最高法院八十八年台上字第三三五八號判決
      可資參照。衡之被告甲○○於警訊中ＭＤＭＡ顆每顆一百
      八十元、Ｋ他命每公克六百元之進價，再以一顆ＭＤＭＡ
      二百元，Ｋ他命一瓶六百五十元售出（被告戊○○所查獲
      之二十瓶Ｋ他命，總淨重十七點九二公克，故每瓶平均淨
      重零點八九六公克，詳見後述鑑驗結果），其賺取差價牟
      利。當有營利販賣之意圖至為灼然。至被告甲○○雖稱九
      十一年八月十一日該次毒品價金二萬元買賣尚未支付，然
      被告甲○○既已將買賣標的物之毒品交付被告戊○○攜離
      ，縱尚未同時付款，亦係雙方就價金部分得延後清償之約
      定（見民法第三百六十九條第一項），既不能否定兩造買
      賣契約業已成立生效，更不足推翻被告販賣既遂之認定。
（四）此外，被告甲○○所有藍色藥丸（淨重三十一點六七公克
      ，鑑驗用罄０點０三公克）、粉紅色藥丸（淨重三十八點
      一０公克，鑑驗用罄０點０三公克、茶色藥丸（淨重０點
      二一公克，鑑驗用罄０點０二公克）、淺綠色藥丸（淨重
      ０點七八公克，鑑驗用罄０點０二公克）均為第二級毒品
      ＭＤＭＡ；淡紫色藥丸（淨重六點七五公克，鑑驗用罄０
      點０三公克）、淡橘色藥丸（淨重十五點五一公克，鑑驗
      用罄０點０三公克）、橘色藥丸（淨重０點三四公克，鑑
      驗用罄０點０五公克）、Ｋ他命（包裝袋重二一六點九三
      公克、總淨重九０點四九公克、驗用罄０點０三公克）、
      Ｋ他命（總淨重一七０點０八公克，鑑驗用罄０點０四公
      克）均為第三級毒品他Ｋ他命；被告戊○○所有ＭＤＭＡ
      （淨重二十九點一七公克，鑑驗用罄０點０四公克）為第
      二級毒品ＭＤＭＡ、Ｋ他命二十瓶（淨重十七點九二公克
      ，鑑驗用罄０點０三公克）為第三級毒品Ｋ他命，均經鑑
      驗屬實，此有內政部警政署刑事警察局九十一年十月三十
      日刑鑑字第０九一０二二四五一三號鑑驗通知書在卷可稽
      ，並有扣案之上開毒品可資佐憑。是被告甲○○所扣毒品
      非惟數量甚多，衡情尚非僅供己所用，顯然作為營利販賣
      之用，而同案被告戊○○身上扣得毒品，與被告甲○○供
      稱販賣之數目一致，則甲○○當時已有上開數量眾多之毒
      品，焉有要戊○○另行攜帶毒品至前開地下室共享之情況
      ，被告辯稱所購大量毒品係供己用或友人所用，均有悖常
      理，乃屬事後卸責之詞，不足採信。佐以戊○○係因帶有
      大量物品凸出口袋外，而行蹤鬼祟為警查獲，業經證人安
      郁健證述詳確（見原審卷九十三年一月十五日審判筆錄）
      ，尤徵上百數量ＭＤＭＡ及Ｋ他命隨身置放顯然不易，攜
      放於身更易遭人側目，縱戊○○欲自他處攜去，亦應適當
      遮蔽藏放，斷無隨意置放口袋外露而惹人醒目之可能，當
      係甫自該處交易完成倉皇帶離，同案被告戊○○於原審審
      理中另以身上毒品係欲至查獲之地下室內共享云云，亦悖
      於常情，委不足信。
（五）綜前各節交互審視，被告甲○○之自白經前開證據補強，
      要與事實相符，被告上開所辯，無非事後卸飾之詞，顯不
      足採。本件事證明確，其犯行堪予認定，應予依法論科。
二、上揭犯罪事實欄二（即檢察官移送本院併辦之臺灣台北地方
    法院檢察署九十三年度毒偵字第七一三三號），訊據上訴人
    即被告矢口否認有營利販賣上開毒品之犯行，辯稱：「係乙○○的「大哥」要買的，我是幫他去找這些毒品，我是幫乙○○的大買的」等語。經查：
（一）就上開事實欄二部分之犯行，已據被告於警詢及檢察官訊
      問時供述在卷（見九十三年度毒偵字第七一三三號第二十
      頁至第二十五頁、第一二四頁、第一二五頁、第一三五頁
      、第一三六頁，九十三年核退字第一二六號卷第五頁至第
      七頁），且稱「因為該名「大哥」的人是透過乙○○要買
      大麻，才會由乙○○找我，並由我向「小傑」調貨，直至
      昨（七）日晚間「小傑」準備好毒品後，才會由「小傑」
      於右述時、地交貨十八包大麻給我，「小傑」與我言明該
      十八包的大麻菸草每包三千五百元，以四千元賣給「大哥
      」因該名「大哥」是乙○○的朋友，十八包賣給「大哥」
      獲利七千元（十八包為八千元，打折為七千元），我有與
      乙○○言明，我與他二人平分，各獲利三千五百元。」、
      「ＭＤＭＡ（搖頭丸）、Ｋ他命、及「一粒眠」（Ｎ
      imetazapam）也是於昨（七）日晚間「小傑」交給我，他
      要趁我交貨給乙○○的的「大哥」時向他推銷，他要我告
      訴對方ＭＤＭＡ（搖頭丸）每粒二百元、Ｋ他命每瓶六百
      元、「一粒眠」每粒三十元整」、「（你與同案乙○○有
      何關係，彼此有無仇恨，對其所指是否屬實？）我與乙○○是朋關係與他無怨無仇，對其所指均屬實」等語（見九
      十三年度毒偵字第七一三三號第二十三頁至第二十五頁）
      ，被告嗣於檢察官訊問亦為大致相同之供述（見同上卷第
      一二四頁、第一二五頁、第一五四頁、第一五五頁）。核
      與同案共犯乙○○於警詢時所述情節及其就大麻十八包各
      分別獲利三千五百元等情均屬一致（見同上偵第三十二頁
      至第三十七頁）。按乙○○係被告以外之人於司法警察官
      或司法警察調查中所為之陳述，‥‥其先前之陳述具有較
      可信之特別情況，且為證明犯罪事實存否所必要者，得為
      證據，此為刑事訴訟法第一百五十九之二條定有明文，是
      乙○○之供述自有證據能力。至於乙○○事後於本院陳稱
      其於警詢時所言不實在云云（見本院卷九十四年三月二十
      三日備備程序筆錄），顯係事後迴護被告之詞，不足採信
      ，併予敘明。
（二）就台北市政府警察局北投分局搜索扣押筆錄所示押之如附
      表貳所示之毒品、自願性搜索同意書，可證明被告甲○○
      與同案被告乙○○共同持有上開附表貳之毒品，且查該搜
      索扣押筆錄所示之毒品、及其照片九幀（見同上卷第四十
      三頁、第四十四頁、第五十二至第六十二頁），雖屬被告
      以外之人於審判外之書面陳述，屬於傳聞證據，但為公務
      員職務上製作之紀錄文書，依刑事訴訟法第一百五十九條
      之四第一款規定，尚無不可信之情況，應屬傳聞法則之例
      外規定，可採為證據，自有證據能力。
（三）法務部調查局九十三年三月二十二日調科壹字第○二○○○六二九八號鑑定通知書、及內政部警政署刑事警察局
  　　九十三年三月十七日刑鑑字第○九三○○一六九九五號鑑
   　 定驗通知書各一份（見同上卷第三頁至十四頁），即如附
      表貳所示，就扣押之大麻菸草十八包（屬第二級毒品），
      淨重三二五點○五公克（空包重八十九點八九公克）。第
      二級毒品ＭＤＭＡ（搖頭丸），淨重九十二點五公克。第
      三級毒品Ｋ他命，淨重三十九點一公克。第四級毒品一粒
      眠（Ketamine），淨重十三點二公克均分別鑑定及其數量
      與鑑驗用罄於附表貳及其扣案附表貳之一所示之物分裝袋
      三十八只（見同上偵查卷第四十四頁）可按。再者，被告
      甲○○所扣毒品數量並非少數，衡情尚非僅供己所用，且
      係於凌晨被員警據報緝獲，依經驗法則判斷，顯係等候交
      易所致，益徵被告顯有營利販賣之意圖甚明。
（四）綜上所述交互審視，被告甲○○之自白經前開證據補強，
      要與事實相符，被告上開所辯，無非事後卸飾之詞，顯不
      足採。足證本件被告甲○○與乙○○及真實姓名年籍不詳
      之「小傑」成年男子，確有共同實施營利販賣第二級毒品
      、第三級毒品犯行，是本件事證明確，其犯行洵堪認定，
      應予依法論科。
三、就上揭犯罪事實欄三（即臺灣板橋地方法院檢察署九十三年
    度偵字第七八二一號），訊據上訴人即被告矢口否認有營利
    販賣上開毒品之犯行，辯稱：「這些毒品是伊大量買的，係
    供自己施用，偶而會請朋友用」等云云。惟查：。
（一）被告於警詢及檢察官訊問供稱：「伊於不詳之地點，向姓
      名年籍不詳綽號「阿峰」之成年男子。購入毒品，其中Ｍ
      ＤＭＡ（搖頭丸）以每粒一百三十元至一百五十元購入，
      而以購入價加上十元賣出，Ｋ他命以每一公克六百元買進
      ，以六百五十元至七百元賣出，及「一粒眠」（Ｎ
      imetazapam）」以每顆十六元價格購入，每顆十八元之代
      價販賣予他人，於九十三年四月十九日十二時許，在台北
      縣三重市○○○路二七○號前為警查獲，警方並於甲○○
      所有車號○一三三－ＤＡ自小客車內，查獲ＭＤＭＡ（搖
      頭丸）二千二百八十顆及一萬零四顆「一粒眠」，復徵得
      甲○○同意，前往甲○○位於台北縣三重市○○○路三二
      二號八樓之三住處搜索，共查獲八百四十七顆「一粒眠」
      ，及安非他命毛重二公克（一小包），Ｋ他命毛重二三一
      一點二八公克，ＭＤＭＡ（搖頭丸）三千一百顆（扣案總
      數如附表參所示）」等語（見九十三年偵字第七八二一號
      卷第三十一頁背面至第三十四頁、第六十三頁、第六十四
      頁、第九十三頁、第九十四頁），且被告於檢察官初訊供
      稱：「（警方在你住處搜出扣案之毒品？）有，搜到「安
      」、「搖」、「ｋ」、及「一」（一粒眠）」、「（毒品
      何來？）我大概花了上百萬買的，準備要賣，還沒賣出去
      」（見同上偵查卷第六十三頁），次檢察官複訊供稱「「
      （是否打算把一萬粒一粒眠和二二八○顆搖頭丸賣給己○○？）本來有這種想法，他有問我台北行情如何，我和他
      說一萬粒一粒眠是十八萬元，二二八○顆搖頭丸是三十萬
      七千八百元（平均一顆約一百三十二元）」、「（你與己○○有無成交？）他有說我的價格較他人便宜，但他沒有
      肯定表示要買」（見同上偵卷第九十二頁、第九十三頁）
      ，核與被告於警詢時所稱：一萬粒一粒眠是十八萬元，二
      二八○顆搖頭丸是三十萬七千八百元欲賣給劉軒等情相符
      （見同上偵卷第三十二頁、第三十三頁）。且徵諸己○○
      於檢察官訊問時亦供稱：「我要找他（即被告）買ｋ他命
      ，因我問過他，他賣的比市價便宜」（見同上偵查卷第六
      十三頁），足見被告有大量購入上揭之毒品及欲販售，與
      其販入復販出價格營利等情，洵堪認定。
（二）就行政院海巡署台北機動查緝隊搜索扣押筆錄所示押之如
      附表參所示之毒品、自願性搜索同意書，可證明被告甲○○持有上開附表參之毒品，且查該搜索扣押筆錄所示之毒
      品、及其照片十六幀（見同上偵卷第三頁至第十二頁、第
      三十九頁至第四十一頁），雖係被告以外之人於審判外之
      書面陳述，屬於傳聞證據，但為公務員職務上製作之紀錄
      文書，依刑事訴訟法第一百五十九條之四第一款規定，尚
      無不可信之情況，應屬傳聞法則之例外規定，可採為證據
      ，自有證據能力。
（三）扣案之毒品如附表參所示，分別係屬於安非他命第二級毒
      品、第二級毒品ＭＤＭＡ（搖頭丸）及第三級毒品Ｋ他命
      ，與第四級毒品一粒眠（Ketamine）等，業經內政部警政
      署刑事警察局九十三年七月二十日刑鑑字第○九三○○八
      八四○○號鑑定驗通知書一份於本院卷附可按。再者，徵
      之被告甲○○所扣毒品數量如第二級毒品ＭＤＭＡ（搖頭
      丸）分為九種顏色，共一千五百零九公克，ｋ他命共二千
      多公克，數量之鉅，並非少數，衡情已非僅供己所用，且
      為警所緝獲，依經驗法則判斷，顯係為圖營利交易所致。
      又如前所述，按毒品危害防制條例所規定之販賣毒品罪，
      雖未明示以「營利之意圖」為其犯罪構成要件，然所謂「
      販賣」一語，係以牟取利益為其活動之主要誘因與目的。
      其販賣毒品罪，並不以販入之後復行賣出為構成要件，但
      須以營利為目的，將毒品購入或予以賣出，有一於此，即
      屬成立。此有最高法院八十八年台上字第三三五八號判決
      可資參照，益徵被告顯有營利販賣之意圖甚明。
（四）綜上所述各節審視，被告甲○○之自白經前開證據補強，
      要與事實相符，被告上開所辯僅供已用，無非事後卸飾之
      詞，顯不足採。足證本件被告甲○○確有營利販賣第二級
      毒、第三級毒品犯行，是本件事證明確，其犯行洵堪認定
      ，應予依法論科。
四、論罪部分：
（一）按大麻、安非他命、ＭＤＭＡ（搖頭丸）、與Ｋ他命分別
      係毒品危害防制條例第二條第二項第二款、第三款所定之
      第二級毒品、第三級毒品，核被告就犯罪事實欄一部分，
      係被告甲○○販賣第二級ＭＤＭＡ及第三級毒品Ｋ他命予
      戊○○，係犯毒品危害防制條例第四條第二項、第三項之
      販賣第二級、第三級毒品罪。另被告行為後，毒品危害防
      制條例固於九十三年一月八日施行，然未修正被告所犯上
      開條項，自無庸為新舊法之比較，仍應適用裁判時之新法
      。其被告持有毒品之低度行為，為高度之販賣行為所吸收
      ，均不另論罪。
（二）移送本院併辦臺灣板橋地方法院九十三年度偵字第七八二
      一號、九十三年度偵字第七一三三號、九十三年度核退字
      第一二六號（即事實欄二、三之部分），雖未起訴，惟與
      前開起訴事實欄一部分，具有連續犯之裁判上一罪關係，
      本院自應併予審究。核被告就事實欄二部分所為係與乙○○及真實姓名年籍不詳之「小傑」成年男子等三人，共同
  　　實施營利販賣而犯同上條例第四條第二項、第三項之販賣
    　第二級毒品、第三級毒品罪行，其間有犯意之聯絡及行為
      分擔，為共同正犯。另被告事實欄三所為係犯同上條例第
      四條第二項、第三項販賣之第二級毒品、第三級毒品罪行
      。
（三）被告等先後多次販賣（如附表壹、貳、參所示）第二級（
      安非他命、ＭＤＭＡ（搖頭丸））及第三級毒品（Ｋ他命
      ）犯行，時間緊接，所犯構成要件相同之罪名，均應依刑
      法第五十六條連續犯之規定，各論以共同連續販賣第二級
      毒品、連續販賣第三級毒品，並依刑法第五十六條加重其
      刑。又被告所犯共同連續販賣第二級毒品、連續販賣第三
      級毒品二罪間，犯意各別、行為互殊，應分論併罰。
五、撤銷改判及科刑：
（一）原審以被告甲○○罪證明確適用，予以論科，原非無見。
      惟就移送本院併辦（即事實欄二、三之部分），與本罪具
      有連續犯之裁判上一罪關係，原審未及審理尚有未洽。被
      告上訴仍執前詞否認犯罪，而為上揭之辯稱，固無理由，
      惟原判決既有未當，自應由本院加以撤銷改判。爰審酌被
      告時值年輕，不自力經營人生願景，為謀私利長時間販賣
      毒品滋生社會治安問題，敗壞社會風氣，犯罪所生之為害
      甚鉅，犯罪之動機、目的、犯罪之手段、及無前科之素行
      、與販賣之數量、次數、智識程度、犯罪後一度坦承之態
      度，與造成社會潛在侵害程度等一切情狀，爰就其所犯二
      罪，酌情各量處如主文第二項所示之刑，並定其應執行刑
      ，以示儆懲。
（二）扣案部分：
　　(1)有關扣案第二級毒品部分：扣案如附表壹編號一所示第二
  　　級毒品ＭＤＭＡ；及附表貳編號一、二所示第二級毒品大
    　麻菸草十八包、ＭＤＭＡ（搖頭丸）；及附表參所示第二
      級毒品安非他命、ＭＤＭＡ（搖頭丸），應依毒品危害防
      制條例第十八條第一項沒收銷燬之。
　　(2)有關扣案第三級毒品部分：扣案如附表壹編號二、附表貳
  　　編號三、及附表參所示第三級毒品Ｋ他命（Ketamine）部
    　分，應依同條例第十八條第一項沒收銷燬之。
　　(3)就犯罪事欄一部分，有關被告甲○○販賣第二級毒品所得
  　　，所能計算者僅最後一次即九十一年八月十一日販賣二萬
    　元部分，亦依同條例第十九條第一項之規定，諭知沒收，
      如全部或一部不能沒收時，以其財產抵償之。至於Ｋ他命
      吸食器二組及現金十七萬五千五百元，並無證據證明與本
      件犯罪有何關連，爰不予宣告沒收。
　　(4)就犯罪事欄二部分，有關扣案附表貳之一所示之物分裝袋
  　　三十八只，亦係供販賣第二級毒品所用之物，應依刑法第
    　三十八條第一項第二款之規定宣告沒收。
　　(5)就犯罪事欄三部分，有關被告扣案之附表肆（詳見九十三
  　　年偵字第七八二一號卷第十二頁及其背面），此為被告所
    　有並自承在卷可按。惟查：就附表肆中，例如電子磅砰、
      研缽、分裝袋、分裝罐、磅稱、上盤天稱等，即如附表伍
      所示，係被告供販賣所用之物，應依刑法第三十八條第一
      項第二款之規定宣告沒收。至於附表肆中，例如安非他命
      吸食器、手機、帳冊、中國信託存款存摺，及新台幣陸拾
      參玖仟元等，即如附表陸所示，因無法直接證明與本案犯
      罪有關，基於罪疑唯輕之法理，爰不予沒收，併予敘明。
六、至於移送本院併辦臺灣板橋地方法院九十三年度偵字第七八
    二一號、九十三年度偵字第七一三三號、九十三年度核退字
    第一二六號（即事實欄二、三之部分），如附表貳、參所示
    ，有關第四級毒品一粒眠（Ketamine）部分，與本案係屬第
    二級、第三及毒品罪之構成要件有間，自屬無從併辦，非與
    本案有裁判上之一罪關係，應退回原檢察官另為適法之處置
    ，併予敘明。
據上論斷，應依刑事訴訟法第３６９條第１項前段、第３６４條
、第２９９條第１項前段，毒品危害防制條例第４條第２項、第
３項、第１８條第１項、第１９條第１項，刑法第１１條、第３
８條第１項２款、第２８條、第５６條、第５１條第５款，判決
如主文。
本案經檢察官劉斐玲到庭執行職務。
中　　華　　民　　國　　94　　年　　5 　　月　　17　　日
　　　　　　　　  刑事第五庭　審判長法  官  房 阿 生
  　　　　　　　　　　　　　        法  官  雷 元 結
  　　　　　　　　　　　　　　　　　法  官  蔡 光 治
以上正本證明與原本無異。
如不服本判決，應於收受送達後十日內向本院提出上訴書狀，其
未敘述上訴之理由者並得於提起上訴後十日內向本院補提理由書
（均須按他造當事人之人數附繕本）。
                                    書記官  陳 韋 杉
中　　華　　民　　國　　94　　年　　5 　　月　　23　　日
附表壹：
一、第二級毒品ＭＤＭＡ藍色藥丸（淨重三十一點六七公克，鑑
    驗用罄０點０三公克）、粉紅色藥丸（淨重三十八點一０公
    克，鑑驗用罄０點０三公克、茶色藥丸（淨重０點二一公克
    ，鑑驗用罄０點０二公克）、淺綠色藥丸（淨重０點七八公
    克，鑑驗用罄０點０二公克）。
二、第三級毒品Ｋ他命淡紫色藥丸（淨重六點七五公克，鑑驗用
    罄０點０三公克）、淡橘色藥丸（淨重十五點五一公克，鑑
    驗用罄０點０三公克）、橘色藥丸（淨重０點三四公克，鑑
    驗用罄０點０五公克）、Ｋ他命（包裝袋重二一六點九三公
    克、總淨重九０點四九公克、驗驗用罄０點０三公克）、Ｋ
    他命（總淨重一七０點０八公克，鑑驗用罄０點０四公克）
    。
附表貳：
一、大麻菸草十八包（屬第二級毒品），淨重三二五點○五公克
    （空包重八十九點八九公克）。
二、第二級毒品ＭＤＭＡ（搖頭丸），淨重九十二點五公克，經
    拆封檢視分為三種不同顏色藥錠：
（一）為紅色圓型藥錠十三包，其單面印有｛ＭＢ｝字樣，總毛
      重八十七點七五公克，總淨重八十一點一四公克，共取一
      點三二公克鑑驗用罄，共餘七十九點八二公克。
（二）為紅色圓型藥錠二包，其單面印有類似老鷹圖樣，總毛重
      十點五八公克，總淨重九點五二公，共取○點八三公克鑑
      驗用罄，共餘八點六九公克。
（三）藍色圓型藥錠一包，其單面印有「ＳＫＹ」字樣，總毛重
      一點九六公克，總淨重一點七一公克，共取○點六九公克
      鑑驗用罄，共餘一點○二公克。，
三、第三級毒品Ｋ他命，淨重三十九點一公克，為透明塑膠瓶裝
    白色粉末四十六瓶，其瓶蓋分有紅色、黑色、藍色及未塗色
    等四種顏色，各隨機押取一瓶檢驗。總毛重八十九點八九公
    克，總淨重三十七點四五公克，共取○點○六公克鑑驗用罄
    ，共餘三十七點三九公克。
四、第四級毒品一粒眠（Ketamine），淨重十三點二公克，為橙
    色圓型藥錠，其單面印有「５」字樣，總毛重十三點七一公
    克，總淨重十三點一八公克，共取○點三五公克鑑驗用罄，
    共餘十二點八三公克。
附表貳之一：分裝袋三十八只。
附表參：
┌─────┬────────────────────┐
│扣案毒品名│　　　　　毛重（單位：公克）            │
│稱        │                                        │
├─────┼────────────────────┤
│二級毒品安│毛重２公克（一小包）                    │
│非他命    │                                        │
├─────┼────────────────────┤
│三級毒品Ｋ│毛重２３１１,２８公克，鑑驗用罄０,５３公│
│他命（    │克，餘重２３１０,７５公克               │
│Ketamine）│                                        │
├─────┼────────────────────┤
│二級毒品Ｍ│毛重１５０９公克，經鑑定結果，分九種不同│
│ＤＭＡ（搖│顏色之藥錠：                            │
│頭丸）    │一、黃色藥錠：淨重７６３, ３公克，鑑驗用│
│          │　　罄１, ００公克，餘重：７６２, ３８公│
│          │  　克。                                │
│          │二、藍色藥錠：淨重４７１, １３公克，鑑驗│
│          │    用罄１, ００公克，餘重：４７０,１３ │
│          │　　公克。                              │
│          │三、淺綠色藥錠：淨重５０, ９１公克，鑑驗│
│          │　　用罄１, ２６公克，餘重：４９, ６５公│
│          │　　克。                                │
│          │四、藍灰色藥錠：淨重８７, ０７公克，鑑驗│
│          │    用罄０, ９０公克，餘重：８６, １７公│
│          │　　克。                                │
│          │五、綠色藥錠：淨重１４, ９６公克，鑑驗用│
│          │　　１, ３２公克，餘重：１３, ６４公克。│
│          │六、粉紅色藥錠：淨重０, ３０公克，鑑驗用│
│          │　　罄０, １６公克，餘重：０, １４公克。│
│          │七、黃色藥錠淨重０, ２８公克，鑑驗用罄０│
│          │　　, １５公克，餘重：０, １３公克。    │
│          │八、淺黃色藥錠：淨重０, ２８公克，鑑驗用│
│          │　　罄０, １４公克，餘重：０, １４公克。│
│          │九、深綠色藥錠：淨重０, ２８公，鑑驗用罄│
│          │　　０, １５公克，餘重：０, １３公克。  │
├─────┼────────────────────┤
│四級毒品一│毛重２０４３公克，經鑑定結果，分四種不同│
│粒眠（Ｎ  │顏色之藥錠：                            │
│etazapam）│一、粉紅色藥錠：淨重１７５９,９１公克， │
│          │　　鑑驗用罄１, ４４公克，餘重：１７９４│
│          │  , ４７公克。                          │
│          │二、橘色藥錠：淨重６２,８０公克，鑑驗用 │
│          │　　罄１,４４公克，餘重：６,３６公克。  │
│          │三、淺橘色藥錠：淨重４,１８公克，鑑驗用 │
│          │　　罄０, ９５公克，餘重：３, ２３公克。│
│          │四、淺黃色藥錠：淨重９５, ４６公克，驗用│
│          │　  罄１, ４４公克，餘重：９４, ０２公克│
│          │    。                                  │
└─────┴────────────────────┘
 附表肆：
┌──┬─────┬────┬─────┬──────┐
│編號│  品 名   │ 單 位  │  數  量  │  備  註    │
├──┼─────┼────┼─────┼──────┤
│一  │ 電子磅砰 │  台    │  貳      │            │
├──┼─────┼────┼─────┼──────┤
│二  │　研　缽  │　個    │　貳      │            │
├──┼─────┼────┼─────┼──────┤
│三  │ 搖頭丸包 │  個    │  參      │            │
│    │ 裝盒     │        │          │            │
│    │          │        │          │            │
├──┼─────┼────┼─────┼──────┤
│四  │安非他命吸│  個    │  參      │            │
│    │食器      │        │          │            │
├──┼─────┼────┼─────┼──────┤
│五  │分裝袋    │  批    │  乙      │            │
├──┼─────┼────┼─────┼──────┤
│六  │分裝罐    │  批    │  乙      │  長  型    │
├──┼─────┼────┼─────┼──────┤
│七  │分裝罐    │  批    │  乙      │  短  型    │
├──┼─────┼────┼─────┼──────┤
│八  │分裝瓶蓋  │  批    │  乙      │            │
├──┼─────┼────┼─────┼──────┤
│九  │ｎｏｋｉａ│　支    │　壹      │　粉紅色    │
│    │２１００手│        │          │            │
│    │機        │        │          │            │
├──┼─────┼────┼─────┼──────┤
│十  │ｎｏｋｉａ│　支    │　壹      │　銀　色    │
│    │２５０手機│        │          │            │
├──┼─────┼────┼─────┼──────┤
│十一│ｎｏｋｉa │　支    │　壹      │　銀　色    │
│    │２１００手│        │          │            │
│    │機        │        │          │            │
├──┼─────┼────┼─────┼──────┤
│十二│ｎｏｋｉａ│　支    │　壹      │　黑橘色    │
│    │８３１０手│        │          │            │
│    │機        │        │          │            │
├──┼─────┼────┼─────┼──────┤
│十三│ｎｏｋｉａ│　支    │　壹　　  │  銀紅色    │
│    │６１０８手│        │          │            │
│    │機        │        │          │            │
├──┼─────┼────┼─────┼──────┤
│十四│ｐａｎａｓ│　支    │　壹      │　銀　色    │
│    │ｏｎｉｃ手│        │          │            │
│    │機        │        │          │            │
├──┼─────┼────┼─────┼──────┤
│十五│　帳　冊  │　本    │　參      │            │
├──┼─────┼────┼─────┼──────┤
│十六│中國信託存│　本　  │　參      │            │
│    │款存摺    │        │          │            │
├──┼─────┼────┼─────┼──────┤
│十七│　磅　稱  │　台    │　壹      │            │
├──┼─────┼────┼─────┼──────┤
│十八│ 上盤天稱 │　台　  │　貳      │            │
├──┼─────┼────┼─────┼──────┤
│十九│新台幣    │　元    │陸拾參萬玖│            │
│    │          │        │仟元      │            │
└──┴─────┴────┴─────┴──────┘
附表伍：係沒收之物（針對附表肆而分沒收與不沒收之物）
┌──┬─────┬────┬─────┬──────┐
│編號│  品 名   │ 單 位  │  數  量  │  備  註    │
├──┼─────┼────┼─────┼──────┤
│一  │ 電子磅砰 │  台    │  貳      │            │
├──┼─────┼────┼─────┼──────┤
│二  │　研　缽  │　個    │　貳      │            │
├──┼─────┼────┼─────┼──────┤
│三  │ 搖頭丸包 │  個    │  參      │            │
│    │ 裝盒     │        │          │            │
├──┼─────┼────┼─────┼──────┤
│四  │分裝袋    │  批    │  乙      │            │
├──┼─────┼────┼─────┼──────┤
│五  │分裝罐    │  批    │  乙      │  長  型    │
├──┼─────┼────┼─────┼──────┤
│六  │分裝罐    │  批    │  乙      │  短  型    │
├──┼─────┼────┼─────┼──────┤
│七  │分裝瓶蓋  │  批    │  乙      │            │
├──┼─────┼────┼─────┼──────┤
│八　│　磅　稱  │　台    │　壹      │            │
├──┼─────┼────┼─────┼──────┤
│九　│ 上盤天稱 │　台　  │　貳      │            │
└──┴─────┴────┴─────┴──────┘
附表陸：不沒收之物（針對附表肆而分沒收與不沒收之物）
┌──┬─────┬────┬─────┬──────┐
│編號│  品 名   │ 單 位  │  數  量  │  備  註    │
├──┼─────┼────┼─────┼──────┤
│一  │安非他命吸│  個    │  參      │            │
│    │食器      │        │          │            │
├──┼─────┼────┼─────┼──────┤
│二  │ｎｏｋｉａ│　支    │　壹      │　粉紅色    │
│    │２１００手│        │          │            │
│    │機        │        │          │            │
├──┼─────┼────┼─────┼──────┤
│三  │ｎｏｋｉａ│　支    │　壹      │　銀　色    │
│    │２５０手機│        │          │            │
├──┼─────┼────┼─────┼──────┤
│四　│ｎｏｋｉa │　支    │　壹      │　銀　色    │
│    │２１００手│        │          │            │
│    │機        │        │          │            │
├──┼─────┼────┼─────┼──────┤
│五　│ｎｏｋｉａ│　支    │　壹      │　黑橘色    │
│    │８３１０手│        │          │            │
│    │機        │        │          │            │
├──┼─────┼────┼─────┼──────┤
│六　│ｎｏｋｉａ│　支    │　壹　　  │  銀紅色    │
│    │６１０８手│        │          │            │
│    │機        │        │          │            │
├──┼─────┼────┼─────┼──────┤
│七　│ｐａｎａｓ│　支    │　壹      │　銀　色    │
│    │ｏｎｉｃ手│        │          │            │
│    │機        │        │          │            │
├──┼─────┼────┼─────┼──────┤
│八　│　帳　冊  │　本    │　參      │            │
├──┼─────┼────┼─────┼──────┤
│九　│中國信託存│　本　  │　參      │            │
│    │款存摺    │        │          │            │
├──┼─────┼────┼─────┼──────┤
│十　│新台幣    │　元    │陸拾參萬玖│            │
│    │          │        │仟元      │            │
└──┴─────┴────┴─────┴──────┘
附錄本案論罪科刑法條全文
毒品危害防制條例第四條
製造、運輸、販賣第一級毒品者，處死刑或無期徒刑；處無期徒
刑者，得併科新臺幣一千萬元以下罰金。
製造、運輸、販賣第二級毒品者，處無期徒刑或七年以上有期徒
刑，得併科新臺幣七百萬元以下罰金。
製造、運輸、販賣第三級毒品者，處五年以上有期徒刑，得併科
新臺幣五百萬元以下罰金。
製造、運輸、販賣第四級毒品者，處三年以上十年以下有期徒刑
，得併科新臺幣三百萬元以下罰金。
製造、運輸、販賣專供製造或施用毒品之器具者，處一年以上七
年以下有期徒刑，得併科新臺幣一百萬元以下罰金。
前五項之未遂犯罰之。
